【裁判字號】    98,易,222
【裁判日期】    980527
【裁判案由】    竊盜
【裁判全文】
臺灣雲林地方法院刑事判決               98年度易字第222號
公  訴  人  臺灣雲林地方法院檢察署檢察官
被      告  乙○○
                    （另案在臺灣雲林監獄執行中）
上列被告因竊盜案件，經檢察官提起公訴（97年度偵字第5993號
），本院判決如下：
    主    文
乙○○所犯如附表所示之罪，各處如附表所示之刑。應執行有期
徒刑貳年陸月。扣案之鉗子剪壹支、白色手套壹個及塑膠固定帶
壹條均沒收。
    犯罪事實
一、乙○○因缺錢花用，竟基於為自己不法所有之意圖，分別於
    如附表所示之時間及地點，攜帶其所有之白色手套1 個及塑
    膠固定帶1 條，以如附表所示之方法，竊取如附表所示之他
    人所有樓梯銅條。每次得手後，並旋將該次如附表所示之竊
    得財物，載往位在雲林縣斗六市○○路○ 段6 巷之「雅雲資
    源回收場」，以每公斤新臺幣25元之價格，出賣予不知情之
    回收場負責人張清治，所得款項均已花用一空。嗣於97年10
    月18日晚上8 時15分許，適乙○○再次前往上址資源回收場
    ，欲販賣竊得之樓梯銅條時，為張清治發覺有異，報警當場
    查獲，並扣得乙○○所有之鉗子剪1 支、白色手套1 個及塑
    膠固定帶1 條，始悉上情。
二、案經雲林縣警察局斗六分局報告臺灣雲林地方法院檢察署檢
    察官偵查起訴。
    理    由
一、上揭犯罪事實，業據被告乙○○於警詢、偵查及本院審理時
    均坦承不諱，核與證人丙○○、戊○○、廖林來、丁○○、
    甲○○於警詢，及證人張清治於警詢及偵查中證述情節相符
    ，並有現場照片15張附卷可稽，且有被告所有之鉗子剪1 支
    、白色手套1 個及塑膠固定帶1 條扣案足資佐證，是被告自
    白與上開積極證據相符，堪可採信。本件事證明確，被告各
    該次竊盜犯行均應可認定。
二、按刑法第321 條第1 項第3 款之攜帶兇器竊盜罪，係以行為
    人攜帶兇器竊盜為其加重條件，此所謂兇器，其種類並無限
    制，凡客觀上足以對人之生命、身體、安全構成威脅，具有
    危險性之兇器均屬之，且只須行竊時攜帶此種具有危險性之
    兇器為已足，並不以攜帶之初有行兇之意圖為必要（最高法
    院79年臺上字第5253號判例參照）。查扣案鉗子剪1 支，全
    長22.4公分，把手部分外覆紅色塑膠，鉗頭為鐵質，呈尖銳
    扁平狀，鉗頭部分長9 公分等情，業經本院當庭勘驗屬實（
    本院卷第41頁），另被告行竊時所用之鐵鎚及螺絲起子各1
    支雖均未扣案，然該鐵鎚及螺絲起子既均足以將金屬材質之
    樓梯銅條自樓梯上撬起拆卸，參以被告於本院審理時亦自承
    「螺絲起子是扁的，差不多20公分長，前面是鐵的」（本院
    卷第39頁背面）、「鐵鎚連頭差不多25公分，木柄，前面是
    鐵的，有兩齒，類似虎頭鉗」（本院卷第40頁背面）等情，
    足見被告行竊時所使用之鉗子剪、鐵鎚及螺絲起子均質地堅
    硬，若持之攻擊人，客觀上顯足以危害他人生命、身體安全
    ，屬具有危險性之兇器。是被告乙○○就附表編號1 、2 、
    3 、5 、7 號之所為，均核係犯刑法第321 條第1 項第3 款
    之攜帶兇器竊盜罪；就附表編號4 及6 號之所為，均係犯刑
    法第320 條第1 項之普通竊盜罪。公訴意旨雖認被告就附表
    編號4 及6 號之所為，亦係犯刑法第321 條第1 項第3 款之
    攜帶兇器竊盜罪，然此部分僅係以被告警詢自白為主要論據
    ，已為被告嗣後在本院審理中否認，而被告於審理時供稱：
    去斗六國小和受天宮沒有用工具，是原本就翹翹的，從中間
    弄下去，兩邊翹起來，就可以拉起來，去真一寺有用螺絲起
    子和鐵鎚，去斗六市○○路地○道和斗六市三平里活動中心
    有帶螺絲起子、鐵鎚和鉗子剪等語，則被告已就詳細作案情
    節清楚交代，較諸其在警詢中之供述更為明確，已難認係憑
    空杜撰而來，自應以其在本院審理中之供述較為可採。因此
    ，公訴意旨認被告就附表編號4 及6 號之所為，亦係犯刑法
    第321 條第1 項第3 款之攜帶兇器竊盜罪，尚有未洽，惟起
    訴之基本社會事實同一，本院自得予以審理，並變更應適用
    之法條。被告所犯如附表所示之各罪犯意各別，或罪名互異
    ，或被害人不同，應分論併罰。爰審酌被告前有竊盜及施用
    毒品等前科，素行不良，僅國小學歷，教育程度不高，年輕
    力壯，四肢健全，不思以正當途徑賺取所需，竟竊取他人財
    物變賣現金花用，除破壞社會秩序，亦造成被害人財物損失
    ，及本件竊盜次數多達7 次，手段平和，犯罪後坦承犯行，
    態度尚可等一切情狀，分別量處如附表所示之刑，並定其應
    執行之刑。扣案之鉗子剪1 支、白色手套1 個及塑膠固定帶
    1 條均係供被告為如附表所示竊盜犯行時所用之工具，且均
    屬被告所有，業據被告供承在卷，均應依刑法第38條第1 項
    第2 款規定宣告沒收。至被告為如附表編號1 、2 、3 、5
    、7 之竊盜犯行時所使用之鐵鎚及螺絲起子各1 支均未扣案
    ，且被告亦供稱係撿拾而得等語，又查無其他證據證明係被
    告所有，自不得依法宣告沒收。
據上論斷，應依刑事訴訟法第299 條第1 項前段、第300 條，刑
法第320 條第1 項、第321 條第1 項第3 款、第38條第1 項第2
款、第51條第5 款，刑法施行法第1 條之1 第1 項、第2 項前段
，判決如主文。
本案經檢察官江柏青到庭執行職務。
中    華    民    國    98    年    5     月    27    日
                  刑事第六庭  法  官  廖淑華
以上正本證明與原本無異。
如不服本判決應於收受判決後10日內向本院提出上訴書狀，並應
敘述具體理由；其未敘述上訴理由者，應於上訴期間屆滿後20日
內向本院補提理由書（均須按他造當事人之人數附繕本）。「切
勿逕送上級法院」。
                              書記官  高培馨
中    華    民    國    98    年    5     月    27    日
附錄本案論罪科刑法條全文：
中華民國刑法第320 條：（普通竊盜罪、竊佔罪）
意圖為自己或第三人不法之所有，而竊取他人之動產者，為竊盜
罪，處5 年以下有期徒刑、拘役或5 百元以下罰金。
意圖為自己或第三人不法之利益，而竊佔他人之不動產者，依前
項之規定處斷。
前二項之未遂犯罰之。
中華民國刑法第321 條：（加重竊盜罪）
犯竊盜罪而有左列情形之一者，處6 月以上、5 年以下有期徒刑
：
一、於夜間侵入住宅或有人居住之建築物、船艦或隱匿其內而犯
    之者。
二、毀越門扇、牆垣或其他安全設備而犯之者。
三、攜帶兇器而犯之者。
四、結夥三人以上而犯之者。
五、乘火災、水災或其他災害之際而犯之者。
六、在車站或埠頭而犯之者。
前項之未遂犯罰之。
附表：
┌──┬────┬──────┬──────┬───────┐
│編號│竊盜時間│竊盜地點    │竊盜方法    │主文          │
├──┼────┼──────┼──────┼───────┤
│ １ │97年8 月│雲林縣斗六市│持客觀上足以│乙○○攜帶兇器│
│    │30日晚上│永樂街2 號（│對人之生命、│竊盜，處有期徒│
│    │10時許  │真一寺前階梯│身體、安全構│刑捌月。扣案之│
│    │        │）          │成威脅，具有│白色手套壹個及│
│    │        │            │危險性之螺絲│塑膠固定帶壹條│
│    │        │            │起子及鐵鎚各│均沒收。      │
│    │        │            │1 支（均已丟│              │
│    │        │            │棄、未扣案）│              │
│    │        │            │，以敲打撬開│              │
│    │        │            │後（並同時將│              │
│    │        │            │如附表編號3 │              │
│    │        │            │、5 號所示之│              │
│    │        │            │樓梯銅條撬開│              │
│    │        │            │，暫未拔取）│              │
│    │        │            │，再拔取之方│              │
│    │        │            │式，竊得真一│              │
│    │        │            │寺所有之樓梯│              │
│    │        │            │銅條1 條（長│              │
│    │        │            │約19M） 。  │              │
├──┼────┼──────┼──────┼───────┤
│ ２ │97年9 月│雲林縣斗六市│持同上螺絲起│乙○○攜帶兇器│
│    │中旬某日│西平路行人地│子、鐵鎚及鉗│竊盜，處有期徒│
│    │晚上8 、│下道樓梯    │子剪各1 支，│刑拾月。扣案之│
│    │9 時許  │            │以敲打撬開後│鉗子剪壹支、白│
│    │        │            │，再拔取之方│色手套壹個及塑│
│    │        │            │式，竊得斗六│膠固定帶壹條均│
│    │        │            │市公所（技士│沒收。        │
│    │        │            │丙○○）所有│              │
│    │        │            │之樓梯銅條18│              │
│    │        │            │0 條（每條長│              │
│    │        │            │1.5M）。    │              │
├──┼────┼──────┼──────┼───────┤
│ ３ │97年9 月│雲林縣斗六市│先於如附表編│乙○○攜帶兇器│
│    │14日晚上│永樂街2 號（│號1 號所示時│竊盜，處有期徒│
│    │10時許  │真一寺前階梯│間，以如附表│刑捌月。扣案之│
│    │        │）          │編號1 號所示│白色手套壹個及│
│    │        │            │方式敲打撬開│塑膠固定帶壹條│
│    │        │            │，再於本日以│均沒收。      │
│    │        │            │手拔取之方式│              │
│    │        │            │，竊得真一寺│              │
│    │        │            │所有之樓梯銅│              │
│    │        │            │條1 條（長約│              │
│    │        │            │19M）。     │              │
├──┼────┼──────┼──────┼───────┤
│ ４ │97年9 月│雲林縣斗六市│見該處樓梯銅│乙○○竊盜，處│
│    │21日晚上│鎮東路225 號│條已鬆脫，乃│有期徒刑肆月。│
│    │9 時許  │（斗六國小後│以徒手拔取之│扣案之白色手套│
│    │        │面廚房階梯）│方式，竊得斗│壹個及塑膠固定│
│    │        │            │六國小（總務│帶壹條均沒收。│
│    │        │            │主任戊○○）│              │
│    │        │            │所有之樓梯銅│              │
│    │        │            │條4 條。    │              │
├──┼────┼──────┼──────┼───────┤
│ ５ │97年9 月│雲林縣斗六市│先於如附表編│乙○○攜帶兇器│
│    │21日晚上│永樂街2 號（│號1 號所示時│竊盜，處有期徒│
│    │10時許  │真一寺前階梯│間，以如附表│刑捌月。扣案之│
│    │        │）          │編號1 號所示│白色手套壹個及│
│    │        │            │方式敲打撬開│塑膠固定帶壹條│
│    │        │            │，再於本日以│均沒收。      │
│    │        │            │手拔取之方式│              │
│    │        │            │，竊得真一寺│              │
│    │        │            │所有之樓梯銅│              │
│    │        │            │條7 條。    │              │
├──┼────┼──────┼──────┼───────┤
│ ６ │97年10月│雲林縣斗六市│見該處樓梯銅│乙○○竊盜，處│
│    │初某日上│莊敬路55號（│條已鬆脫，乃│有期徒刑肆月。│
│    │午4 、5 │受天宮前階梯│以徒手拔取之│扣案之白色手套│
│    │時許    │）          │方式，竊得受│壹個及塑膠固定│
│    │        │            │天宮（宮主蔡│帶壹條均沒收。│
│    │        │            │炳煌）所有之│              │
│    │        │            │樓梯銅條4 條│              │
│    │        │            │。          │              │
├──┼────┼──────┼──────┼───────┤
│ ７ │97年10月│雲林縣斗六市│持同上螺絲起│乙○○攜帶兇器│
│    │10日晚上│洛陽街60號（│子、鐵鎚及鉗│竊盜，處有期徒│
│    │9 時許  │斗六市三平里│子剪各1 支，│刑捌月。扣案之│
│    │        │活動中心前階│以敲打撬開後│鉗子剪壹支、白│
│    │        │梯）        │，再拔取之方│色手套壹個及塑│
│    │        │            │式，竊得斗六│膠固定帶壹條均│
│    │        │            │市三平里（里│沒收。        │
│    │        │            │長甲○○）活│              │
│    │        │            │動中心所有之│              │
│    │        │            │樓梯銅條6 條│              │
│    │        │            │。          │              │
└──┴────┴──────┴──────┴───────┘


司法院資訊處製作；財團法人民間司法改革基金會備份。
